【裁判字號】    97,易,271
【裁判日期】    970327
【裁判案由】    毒品危害防制條例
【裁判全文】
臺灣板橋地方法院刑事判決               97年度易字第271號
公  訴  人  臺灣板橋地方法院檢察署檢察官
被      告  甲○○
                    （現於臺灣臺北看守所另案羈押中）
上列被告因違反毒品危害防制條例案件，經檢察官提起公訴（96
年度毒偵字第8973號），被告於本院準備程序進行中，就被訴犯
罪事實為有罪之陳述，本院告知簡式審判程序之旨，並聽取其與
公訴人之意見後，經本院裁定行簡式審判程序審理後，判決如下
：
    主  文
甲○○施用第二級毒品，累犯，處有期徒刑伍月，如易科罰金，
以新臺幣壹仟元折算壹日。扣案之第二級毒品甲基安非他命壹小
包（驗餘淨重零點零捌柒公克），沒收銷燬之；扣案之包裝該甲
基安非他命塑膠袋壹只及吸食器壹組，均沒收。
    事  實
一、甲○○有下列之前科，茲分述如下：
(一)、前因施用毒品、竊盜及誣告案件，先後經本院以90年度簡字
    第92號刑事簡易判決處有期徒刑4 月，並得易科罰金確定，
    及臺灣臺北地方法院（下稱臺北地院）以90年度易字第1551
    號刑事判決處有期徒刑7 月確定，以及本院以92年度訴字第
    1469號刑事判決處有期徒刑4 月，並得易科罰金確定，嗣經
    臺灣高等法院以92年度抗字第697 號刑事裁定上開罪刑定應
    執刑有期徒刑1 年確定，另因施用毒品案件，經本院以91年
    度易字第3184號刑事判決處有期徒刑10月，且經上訴後，由
    臺灣高等法院以92年度上易字第456 號刑事判決駁回上訴確
    定；嗣後其於民國91年5 月4 日入監接續執行前開罪刑，迨
    93年10月16日因縮短刑期期滿執行完畢出監。
(二)、又其曾施用毒品案件，先後經依本院88年度毒聲字第1805號
    、88年度毒聲字第3095號刑事裁定送觀察、勒戒後，均認無
    繼續施用毒品傾向而於88年5 月28日、89年5 月25日執行完
    畢釋放出所，且由臺灣板橋地方法院檢察署（下稱板橋地檢
    署）檢察官分別以88年度偵緝字第810 號及89年度毒偵字第
    3778號為不起訴處分。再因施用毒品案件，除依本院裁定令
    入戒治處所施以強制戒治1 年，並於90年8 月29日停止戒治
    出所，而於90年11月30日戒治期滿執行完畢外，並經板橋地
    檢署檢察官以89年度毒偵字第5961號提起公訴，由本院以90
    年度簡字第92號刑事簡易判決處有期徒刑4 月，並得易科罰
    金確定。復因施用毒品案件，除依本院裁定令入戒治處所施
    以強制戒治1 年，並於92年6 月6 日停止戒治出所，而於92
    年9 月9 日戒治期滿執行完畢外，並經板橋地檢署檢察官以
    91年度毒偵字第2872號提起公訴，由本院以91年度易字第31
    84號刑事判決處有期徒刑10月，且經上訴後，由臺灣高等法
    院以92年度上易字第456 號刑事判決上訴駁回確定。
二、詎其仍不知悔改，竟於強制戒治執行完畢釋放出所後5 年內
    ，猶基於施用第二級毒品甲基安非他命之犯意，於96年11月
    4 日晚上11時許，在臺北縣中和市○○路611 巷2 弄28之2
    號2 樓友人住處內，以玻璃球吸食器燒煙之方式，施用甲基
    安非他命1 次；嗣於翌日即同年月5 日中午12時20分許，在
    上址為警查獲，並扣得其所有並供己施用之甲基安非他命1
    小包（驗餘淨重0.087 公克）及吸食器1 組，且經警採集其
    尿液送驗，結果呈安非他命、甲基安非他命之陽性反應，始
    查悉上情。
三、案經臺北縣政府警察局中和分局報告板橋地檢署檢察官偵查
    起訴。
    理  由
壹、程序方面：本件被告甲○○所犯係死刑、無期徒刑、最輕本
    刑3 年以上有期徒刑以外之罪，其於準備程序就前揭被訴事
    實為有罪之陳述，經法官告知簡式審判程序之旨，並聽取其
    與公訴人之意見後，本院認無不得或不宜改依簡式審判程序
    進行之處，爰依刑事訴訟法第273 條之1 第1 項、第284 條
    之1 之規定，由本院裁定本件行簡式審判程序，合先敘明。
貳、實體方面：
一、上開事實，業據被告迭於警詢、偵訊及本院訊問時自白不諱
    ，且被告於前開時間採集之尿液經送驗，結果呈安非他命、
    甲基安非他命之陽性反應乙節，此有台灣檢驗科技股份有限
    公司出具2007/11/22報告編號CH/2007/B0392 之濫用藥物尿
    液檢驗報告及臺北縣政府警察局中和分局毒品案犯罪嫌疑人
    姓名及代碼對照表各乙份（詳見偵查卷第44至45頁）在卷可
    稽；且扣案之透明結晶1 小包經送鑑驗結果認：淨重0.10公
    克，因鑑驗使用0.01 3公克，經以GC/MS 氣相層析/ 質譜儀
    法檢驗結果呈甲基安非他命之陽性反應乙節，此有台灣檢驗
    科技股份有限公司出具2007/11/22報告編號CH/2007/ B0456
    之濫用藥物檢驗報告各乙份（詳見偵查卷第46頁）附卷可證
    ，並有扣案之吸食器1 組可證。故被告之自白核與事實相符
    ，應堪予採信。是本件事證已臻明確，被告犯行洵堪認定，
    應予依法論科。
二、論罪科刑部分：
(一)、按施用毒品經觀察、勒戒或強制戒治執行完畢釋放後，5 年
    內再施用毒品，應適用毒品危害防制條例第20條第1 、2 項
    之規定，同條例第23條第2 項定有明文。經查，被告其曾施
    用毒品案件，先後經依本院88年度毒聲字第1805號、88年度
    毒聲字第3095號刑事裁定送觀察、勒戒後，均認無繼續施用
    毒品傾向而於88年5 月28日、89年5 月25日執行完畢釋放出
    所，且由板橋地檢署檢察官分別以88年度偵緝字第810 號及
    89年度毒偵字第3778號為不起訴處分。再因施用毒品案件，
    除依本院裁定令入戒治處所施以強制戒治1 年，並於90 年8
    月29日停止戒治出所，而於90年11月30日戒治期滿執行完畢
    外，並經板橋地檢署檢察官以89年度毒偵字第5961號提起公
    訴，由本院以90年度簡字第92號刑事簡易判決處有期徒刑4
    月，並得易科罰金確定。復因施用毒品案件，除依本院裁定
    令入戒治處所施以強制戒治1 年，並於92年6 月6 日停止戒
    治出所，而於92年9 月9 日戒治期滿執行完畢外，並經板橋
    地檢署檢察官以91年度毒偵字第2872號提起公訴，由本院以
    91年度易字第3184號刑事判決處有期徒刑10月，且經上訴後
    ，由臺灣高等法院以92年度上易字第456 號刑事判決上訴駁
    回確定在案，此有臺灣高等法院被告前案紀錄表及上開不起
    訴處分書各乙份在卷可稽，是被告於強制戒治執行完畢釋放
    後5 年以內再施用毒品，則本件檢察官起訴被告施用第二級
    毒品，符合上開規定，合先敘明。
(二)、又按甲基安非他命依毒品危害防制條例第2 條第2 項第2 款
    之規定，係屬第二級毒品，故核被告所為，係犯毒品危害防
    制條例第10條第2 項之施用第二級毒品罪。又被告持有甲基
    安非他命係供己施用，則其持有之低度行為，為施用毒品之
    高度行為所吸收，不另論罪。再查，被告前因施用毒品、竊
    盜及誣告案件，先經本院以90年度簡字第92號刑事簡易判決
    處有期徒刑4 月，並得易科罰金確定，及臺北地院以90年度
    易字第1551號刑事判決處有期徒刑7 月確定，以及本院以92
    年度訴字第1469號刑事判決處有期徒刑4 月，並得易科罰金
    確定，嗣經臺灣高等法院以92年度抗字第697 號刑事裁定上
    開罪刑定應執刑有期徒刑1 年確定，另因施用毒品案件，經
    本院以91年度易字第3184號刑事判決處有期徒刑10月，且經
    上訴後，由臺灣高等法院以92年度上易字第456 號刑事判決
    駁回上訴確定；嗣於91年5 月4 日入監接續執行前開罪刑，
    迨93年10月16日因縮短刑期期滿執行完畢出監在案，此有上
    開紀錄表可證，是其於受有期徒刑執行完畢後5 年內故意再
    犯有期徒刑以上之本罪，為累犯，應依刑法第47條第1 項之
    規定，加重其刑。
(三)、爰審酌被告前有多次施用毒品之犯行，且有上述前科，已如
    前述，是其素行非佳，仍不知悔悟，故態復萌，再次施用毒
    品，無視於毒品對於自身健康之戕害及國家對於杜絕毒品犯
    罪之禁令，惟審酌被告犯後坦承犯行，態度尚佳，及施用毒
    品者均具有相當程度之生理成癮性及心理依賴性，戒除不易
    ，且犯罪心態與一般刑事犯罪之本質不同，非難性較低，以
    及本案僅施用1 次等一切情狀，量處如主文所示之刑，併予
    諭知易科罰金之折算標準，以資懲儆。
(四)、至扣案之甲基安非他命1 小包（驗餘淨重0.087 公克），業
    經鑑驗屬實，已如前述，屬違禁物，不問是否屬於犯人與否
    ，應依毒品危害防制條例第18條第1 項前段規定，併予宣告
    沒收銷燬之。另扣案之包裝該甲基安非他命塑膠袋1 只及吸
    食器1 組，均係被告所有並供其施用毒品之用乙節，業據被
    告供述明確（詳見本院卷第61頁），爰依刑法第38條第1 項
    第2 款之規定，均併予宣告沒收。
據上論斷，應依刑事訴訟法第273 條之1 第1 項、第299 條第1
項前段，毒品危害防制條例第10條第2 項、第18條第1 項前段，
刑法第11條前段、第47條第1 項、第41條第1 項前段、第38條第
1項第2 款，判決如主文。
本案經檢察官彭聖斐到庭執行職務。
中    華    民    國    97    年  3     月    27      日
                  刑事第六庭法  官  饒金鳳
以上正本證明與原本無異。
如不服本判決，應於判決送達後10日內，向本院提出上訴書狀，
且上訴書狀應敘述具體理由，而上訴書狀未敘述上訴理由者，應
於上訴期間（即自收受判決書之翌日起算10日）屆滿後20日內補
提理由書。
                            書記官  王春森
中    華    民    國    97    年    3     月    27    日
附錄本案論罪科刑之法律條文：
毒品危害防制條例第10條第2 項：
施用第二級毒品者，處3 年以下有期徒刑。


司法院資訊處製作；財團法人民間司法改革基金會備份。
